臺灣新竹地方法院刑事判決　　　　　　　 94年度訴字第852號
公　訴　人　臺灣新竹地方法院檢察署檢察官
被　　　告　甲○○
　　　　　　　　　　（另案在臺灣新竹看守所羈押中）
上列被告因違反毒品危害防制條例案件，經檢察官提起公訴（九
十四年度毒偵字第一五六六號）及同署檢察官移送併案審理（九
十四年毒偵字第二一二二號），本院裁定進行簡式審判程序，判
決如下：
     主  文
甲○○連續施用第一級毒品，累犯，處有期徒刑壹年貳月。
     事  實
一、甲○○曾於民國八十九年間因違反毒品危害防制條例及贓物
    等案件，經臺灣苗栗地方法院及本院，以八十九年易字第二
    號及八十九年易字第一三八八號判決分別判處有期徒刑十月
    、六月確定。又於九十年間因違反毒品危害防制條例案件，
    經本院以九十年易字第五三三號判決判處有期徒刑一年確定
    。嗣上開三罪接續執行，於九十三年一月十四日縮短刑期假
    釋出監，於九十三年六月三十日假釋期滿執行完畢。其於八
    十七年間且因施用毒品案件，經本院裁定觀察勒戒後，認無
    繼續施用毒品傾向，於八十七年十月二日釋放出監，由臺灣
    新竹地方法院檢察署檢察官於八十七年十月八日，以八十七
    年偵字第五八四四號不起訴處分確定。又於八十八年間因施
    用毒品案件，經臺灣苗栗地方法院裁定觀察勒戒後，認有繼
    續施用毒品傾向，經裁定令入戒治處所施以強制戒治，並於
    八十九年三月十日，以八十九年易字第二號判決判處有期徒
    刑十月確定，嗣其強制戒治處分經評定為合格，無繼續戒治
    之必要，經裁定停止強制戒治付保護管束，於八十九年九月
    二十日保護管束期滿強制戒治執行完畢。再於九十年間因施
    用毒品案件，經本院裁定令入戒治處所施以強制戒治，並於
    九十年八月十七日，以九十年易字第五三三號判決判處有期
    徒刑一年確定，其強制戒治處分於九十一年十月三日執行完
    畢，仍不知悔改，於強制戒治執行完畢五年內，復基於施用
    第一級毒品海洛因之概括犯意及施用第二級毒品安非他命之
    犯意，先於九十四年八月八日上午十時許，在其位於新竹縣
    湖口鄉○○村○○路四六號住處房間內，將海洛因及安非他
    命混合置入其所有之玻璃球內，持其所有之打火機點火燒烤
    玻璃球下方，吸食海洛因及安非他命遇熱時產生之煙氣之方
    式，同時施用海洛因及安非他命一次。又承前施用第一級毒
    品海洛因之概括犯意，於同年八月十日某時起至同年月十七
    日上午十時許止，在其上開住處房間內，將香煙捲紙內之部
    分煙草撥出，填入海洛因粉末後，持上開打火機點燃香煙吸
    食之方式，以約二至三日施用一次之頻率，連續施用海洛因
    多次。嗣警方於九十四年八月八日晚上十一時三十分許，至
    邱文生位在新竹縣湖口鄉和興村和興八六之十二號住處查訪
    時，徵得邱文生同意後進入屋內搜索，當場查扣邱文生放置
    在電視機上茶葉罐內之海洛因一包（毛重四點七公克）、安
    非他命一包（毛重○點四公克）及廚房桌子上之安非他命吸
    食器一組，遂將在場之甲○○帶回警局，另徵得其同意，於
    翌日即同年月九日採集其尿液送驗後，呈嗎啡（即海洛因水
    解後之反應）及安非他命陽性反應。又於同年八月十七日晚
    上八時四十分許，至王英妹位在新竹縣湖口鄉德盛村德盛一
    一一號住處查訪時，徵得王英妹同意搜索其身體時，當場查
    扣王英妹放置在鐵包內之海洛因五包（毛重二點九公克）、
    安非他命二包（合計毛重約○點七公克）、注射針筒與分裝
    匙各六支，將在場之甲○○帶回警局，另徵得其同意，於同
    日採集其尿液送驗後，呈嗎啡（即海洛因水解後之反應）陽
    性反應而查獲上情。
二、案經新竹市警察局第一分局報請臺灣新竹地方法院檢察署檢
    察官偵查起訴及同署檢察官移送併案審理。
     理  由
一、被告甲○○所犯毒品危害防制條例第十條第一項施用第一級
    毒品罪及同條例第二項施用第二級毒品罪，均非為死刑、無
    期徒刑、最輕本刑為三年以上有期徒刑之罪或高等法院管轄
    第一審案件，其於準備程序進行中先就被訴事實為有罪之陳
    述，本院認為合於刑事訴訟法第二百七十三條之一第一項之
    規定，裁定進行簡式審判程序，先予敘明。
二、上述事實，業經被告甲○○於本院審理時坦白承認，而被告
    於九十四年八月九日經警方採尿送驗結果，呈嗎啡（即海洛
    因水解後之反應）及安非他命陽性反應；於同年月十七日經
    警方採尿送驗結果，呈嗎啡陽性反應，有新竹市警察局辦理
    煙毒、麻醉藥品案尿液送驗受檢人真實姓名代號對照表及台
    灣檢驗科技股份有限公司濫用藥物尿液檢驗報告各二紙在卷
    可證，此均為檢驗機關本於專業知識及以精密儀器測試所得
    之結論，自可憑信。又施用第一級毒品海洛因，可於二至四
    日內由施用者尿液中檢測得知；施用第二級毒品安非他命，
    可於一至四日內由施用者尿液中檢測得知，有行政院衛生署
    管制藥品管理局九十二年三月十日管檢字第○九二○○○一
    四九五號函在卷可供參考，足見被告之自白與事實相符，可
    以採信，其於上述時地先混合海洛因及安非他命施用毒品一
    次，另施用海洛因多次之事實，均可認定。再被告於八十七
    年間因施用毒品案件，經本院裁定觀察勒戒後，認無繼續施
    用毒品傾向，於八十七年十月二日釋放出監，由臺灣新竹地
    方法院檢察署檢察官於八十七年十月八日，以八十七年偵字
    第五八四四號不起訴處分確定。又於八十八年間因施用毒品
    案件，經臺灣苗栗地方法院裁定觀察勒戒後，認有繼續施用
    毒品傾向，經裁定令入戒治處所施以強制戒治，並於八十九
    年三月十日，以八十九年易字第二號判決判處有期徒刑十月
    確定，嗣其強制戒治處分經評定為合格，無繼續戒治之必要
    ，經裁定停止強制戒治付保護管束，於八十九年九月二十日
    保護管束期滿強制戒治執行完畢。另於九十年間因施用毒品
    案件，經本院裁定令入戒治處所施以強制戒治，並於九十年
    八月十七日，以九十年易字第五三三號判決判處有期徒刑一
    年確定，其強制戒治處分於九十一年十月三日執行完畢等情
    ，有臺灣新竹地方法院檢察署刑案資料查註紀錄表及臺灣高
    等法院被告前案紀錄表各一份在卷足憑，事證明確，被告於
    強制戒治執行完畢釋放後五年內，復施用第一級毒品海洛因
    及第二級毒品安非他命之犯行應可認定。
三、查海洛因、安非他命分別為毒品危害防制條例第二條第一項
    第一款、第二款所稱之第一級、第二級毒品，均不得持有及
    施用，被告甲○○竟持以施用，核其所為，係犯同條例第十
    條第一項之施用第一級毒品罪及同條第二項之施用第二級毒
    品罪。其施用前持有第一級毒品海洛因、第二級毒品安非他
    命之低度行為，應分別為施用之高度行為所吸收，均不另論
    罪。其於九十四年八月八日，將海洛因與安非他命混合置入
    玻璃球內燒烤，同時施用海洛因與安非他命二種毒品，為一
    行為觸犯施用第一級毒品及第二級毒品二罪名，係想像競合
    犯，應依刑法第五十五條前段之規定，從一重之施用第一級
    毒品罪處斷，公訴人認被告該次行為，分別觸犯施用第一級
    毒品及第二級毒品二罪，即有誤會。其先後多次施用海洛因
    之行為，時間緊接，觸犯構成要件相同之罪名，顯係基於概
    括之犯意反覆為之，為連續犯，應以一罪論，並加重其刑。
    公訴意旨雖僅敘及被告於九十四年八月九日採尿回溯二十六
    小時內某時施用海洛因一次之行為，然被告其餘施用海洛因
    之犯行，與已起訴施用海洛因部分，有連續犯之裁判上一罪
    關係，已如前述，本院自應併予裁判。又被告曾於八十九年
    間因違反毒品危害防制條例及贓物等案件，經臺灣苗栗地方
    法院及本院，以八十九年易字第二號及八十九年易字第一三
    八八號判決分別判處有期徒刑十月、六月確定。又於九十年
    間因違反毒品危害防制條例案件，經本院以九十年易字第五
    三三號判決判處有期徒刑一年確定。嗣上開三罪接續執行，
    於九十三年一月十四日縮短刑期假釋出監，於九十三年六月
    三十日假釋期滿執行完畢，有臺灣新竹地方法院檢察署刑案
    資料查註紀錄表及臺灣高等法院被告前案紀錄表各一份在卷
    可供參考，其受有期徒刑之執行完畢後，五年之內再犯有期
    徒刑以上刑之本罪，為累犯，應依法加重其刑，併遞加重之
    。爰審酌被告曾有違反麻醉藥品管理條例、違反毒品危害防
    制條例及贓物等前科之素行、經執行觀察勒戒與強制戒治後
    仍未戒除毒癮、施用毒品嚴重危害其身心健康、施用海洛因
    與安非他命之次數不多及坦認犯行之犯罪後態度等一切情狀
    ，量處如主文所示之刑。至被告持以施用海洛因及安非他命
    所用之玻璃球及打火機，均係被告所有之物，業經其供明在
    卷，惟該等物品均未扣案，且無證據證明現尚存在，為避免
    執行困難，爰不併予宣告沒收。另警方查獲被告時查扣邱文
    生持有之海洛因一包（毛重四點七公克）、安非他命一包（
    毛重○點四公克）及安非他命吸食器一組及王英妹持有之海
    洛因五包（毛重二點九公克）、安非他命二包（合計毛重約
    ○點七公克）、注射針筒與分裝匙各六支，均非被告所有之
    物，應於邱文生、王英妹違反毒品危害防制條例案件中處理
    ，亦不併予宣告沒收或沒收銷燬之諭知。
據上論斷，應依刑事訴訟法第二百七十三條之一、第二百九十九
條第一項前段，毒品危害防制條例第十條第一項、第二項，刑法
第十一條前段、第五十六條、第五十五條、第四十七條，判決如
主文。
本案經檢察官傅伊君到庭執行職務。
中　　華　　民　　國　　九十四　年　十二　月　二十三　日
                  刑事第六庭    法　官  林昌義
以上正本證明與原本無異。
如不服本判決，應於判決送達後10日內向本院提出上訴狀 (應附
繕本 )，上訴於臺灣高等法院。
中　　華　　民　　國　　九十四　年　十二　月　二十三　日
                                書記官  江靜玲
附錄本案論罪科刑法條：
毒品危害防制條例第十條
施用第一級毒品者，處六月以上五年以下有期徒刑。
施用第二級毒品者，處三年以下有期徒刑。
